臺灣桃園地方法院刑事判決　　　　　　100年度審訴字第136號
公　訴　人　臺灣桃園地方法院檢察署檢察官
被　　　告　陳清奇
上列被告因違反毒品危害防制條例案件，經檢察官提起公訴（99
年度毒偵續字第7 號），被告於本院準備程序進行中，就被訴事
實為有罪之陳述，經本院告知簡式審判程序意旨，並聽取公訴人
及被告之意見後，本院合議庭裁定改依簡式審判程序審理，茲判
決如下：
    主      文
陳清奇施用第一級毒品，累犯，處有期徒刑柒月；又持有第二級
毒品，累犯，處有期徒刑月，扣案之第二級毒品美沙酮壹瓶含
瓶（驗餘毛重貳拾捌毫升）沒收銷燬之；應執行有期徒刑捌月，
扣案之第二級毒品美沙酮壹瓶含瓶（驗餘毛重貳拾捌毫升）沒收
銷燬之。
    事實及理由
一、陳清奇前於民國97年間因施用毒品案件，經本院以97年度毒
    聲字第642 、765 號裁定送觀察、勒戒後，因認有繼續施用
    毒品之傾向，再經本院以97年度毒聲字第986 號裁定令入戒
    治處所施以強制戒治，嗣因戒治成效評定合格，認已無繼續
    施以強制戒治之必要，於98年4 月20日強制戒治執行完畢釋
    放出所，並經臺灣桃園地方法院檢察署檢察官以98年度戒毒
    偵字第143 號為不起訴處分確定。另於92年間因恐嚇案件，
    經本院以92年度易字第1228號判決判處有期徒刑10月確定，
    入監執行後，於94年4 月30日縮刑期滿執行完畢（於本案均
    構成累犯）。詎其猶不知悔改，而為下列不法行為：
  (一)於前開強制戒治執行完畢釋放後5 年內，復基於施用第一級
    毒品之犯意，於98年10月29日16時許，在其友人位於桃園縣
    大溪鎮○○路某處之住處，以將第一級毒品海洛因摻入香煙
    內點燃吸食之方式，施用第一級毒品海洛因1 次。因其為毒
    品列管人口，經採尿送驗結果呈嗎啡類陽性反應，始知上情
    。
  (二)明知「美沙酮」（Methadone） 係公告查禁之第二級毒品，
    僅能在醫療院所內當場服用完畢，不得私自夾帶外出，竟未
    經許可而基於持有第二級毒品美沙酮之犯意，於98年10月30
    日16時50分許，利用前往行政院衛生署桃園療養院接受毒品
    替代療法之機會，以口含第二級毒品美沙酮之方式，將第二
    級毒品美沙酮攜出院外，再吐入自備塑膠瓶內而持有之。嗣
    於同日17時20分許，在桃園縣八德市○○路609 號前為警攔
    檢查獲，並當場扣得第二級毒品美沙酮1 瓶（驗前毛重30毫
    升，因鑑驗使用費失2 毫升，驗餘毛重28毫升，含與毒品無
    法析離之塑膠瓶1 瓶），始悉上情。
二、證據名稱：
  (一)被告陳清奇於警詢、檢察官訊問、本院準備程序及審理時之
    自白。
  (二)桃園縣政府警察局被採尿人尿液暨毒品真實姓名與編號對照
    表、台灣檢驗科技股份有限公司濫用藥物檢驗報告（尿液部
    分）各1 份。
  (三)桃園縣政府警察局保安隊搜索扣押筆錄、扣押物品目錄表、
    、台灣檢驗科技股份有限公司濫用藥物檢驗報告（毒品部分
    ）各1 份、現場暨扣案物品照片3 張及扣案之第二級毒品美
    沙酮1 瓶（驗前毛重30毫升，因鑑驗使用費失2 毫升，驗餘
    毛重28毫升，含與毒品無法析離之塑膠瓶1 瓶）。
  (四)臺灣高等法院被告前案紀錄表1 份。
三、核被告所為，係犯毒品危害防制條例第10條第1 項之施用第
    一級毒品罪及同條例第11條第2 項之持有第二級毒品罪。被
    告於施用第一級毒品海洛因前持有第一級毒品海洛因之低度
    行為，為施用之高度行為所吸收，不另論罪。原起訴意旨認
    被告係犯毒品危害防制條例第11條第4 項之持有第二級毒品
    純質淨重二十公克以上之罪，尚有未洽，然此部分業經公訴
    檢察官當庭更正起訴法條為同條例第11條第2 項之持有第二
    級毒品罪，本院自應毋庸變更起訴法條，附此敘明。被告有
    如事實欄所載之犯罪科刑及執行紀錄，此有卷附臺灣高等法
    院被告前案紀錄表可憑，其於受有期徒刑執行完畢後，5 年
    以內故意再犯本件有期徒刑以上之罪，皆為累犯，均應依刑
    法第47條第1 項規定加重其刑。爰審酌被告之素行，犯罪之
    動機、手段、目的、犯罪後坦承犯行、態度尚佳等一切情狀
    ，分別量處如主文所示之刑，並定其應執行刑。至扣案之第
    二級毒品美沙酮1 瓶（驗前毛重30毫升，因鑑驗使用費失2
    毫升，驗餘毛重28毫升，含與毒品無法析離之塑膠瓶1 瓶）
    ，既屬查獲之第二級毒品，除於鑑驗時所耗損部分因已滅失
    不再諭知沒收銷燬外，其餘部分應依毒品危害防制條例第18
    條第1 項前段規定，不問屬於犯人與否，併予宣告沒收銷燬
    ；又塑膠瓶1 瓶與美沙酮不能析離，應併沒收銷燬之，附此
    敘明。
四、應適用之法條：刑事訴訟法第273 條之1 第1 項、第299 條
    第1 項前段、第310 條之2 、第454 條第1 項，毒品危害防
    制條例第10條第1 項、第11條第2 項、第18條第1 項前段，
    刑法第11條，第47條第1 項、第51條第5 款。
五、如不服本判決，得自收受送達之翌日起10日內向本院提出上
    訴狀（應附繕本），其未敘述上訴理由者，應於上訴期間屆
    滿後20日內補提理由書狀於本院，上訴於臺灣高等法院。
本案經檢察官王碩志到庭執行職務。
中    華    民    國   100    年    3     月    25    日
                    刑事庭  法  官  潘怡華
以上正本證明與原本無異。
如不服本判決應於收受判決後10日內向本院提出上訴書狀，並應
敘述具體理由。其未敘述上訴理由者，應於上訴期間屆滿後20日
內向本院補提理由書( 均須按他造當事人之人數附繕本) 「切勿
逕送上級法院」。
                            書記官  郭怡君
中    華    民    國  100     年    3     月    25    日